臺灣臺北地方法院民事簡易判決
111年度北簡字第12005號
原      告  馬張美華
被      告  蕭璦娜  

訴訟代理人  周碩鍊  
上列當事人間因過失傷害案件，原告提起刑事附帶民事訴訟請求
侵權行為損害賠償事件，經本院刑事庭裁定移送前來（111年度
審交簡附民字第9號），本院於民國111年11月16日言詞辯論終結
，判決如下：
　　主　　　文
原告之訴駁回。
訴訟費用由原告負擔。
　　事實及理由
一、原告起訴主張略以：被告於民國110年5月5日晚間8時49分許
    ，駕駛車牌號碼0000-00號自小客車，沿臺北市萬華區青年
    路由東往西方向行駛，於行經同路段與青年路30巷口時，疏
    未注意汽車行近行人穿越道，遇有行人穿越時，無論有無交
    通指揮人員指揮或號誌指示，均應暫停讓行人先行通過，即
    貿然前行。適有原告自上開交岔路口西側之行人穿越道，自
    北往南方向步行穿越青年路，因閃避不及，遭被告所駕駛之
    上開車輛撞及後倒地，因而受有多處鈍傷（頭部、臀部、右
    足）、疑似胸椎第八至第十節壓迫性骨折等傷害。爰依侵權
    行為損害賠償之法律關係，請求被告給付醫療費用、看護費
    用、不能工作損失與精神慰撫金共新臺幣（下同）260,000
    元等語，並聲明：被告應給付原告260,000元，及自起訴狀
    繕本送達翌日起至清償日止，按年息5%計算之利息。
二、被告則以：原告雖主張其於本件事故後需人照顧20日，並需
    人到府推拿、留職停薪等語，惟均未提出相關診斷證明書證
    明有此必要，故被告否認。並請於損害賠償總金額中扣除被
    告前於刑事訴訟程序中先行賠償原告之100,000元等語，資
    為抗辯，並聲明：原告之訴駁回。
三、得心證之理由：
(一)原告主張被告於前揭時、地，駕駛車牌號碼0000-00號自小
    客車，與原告發生碰撞，致原告受有多處鈍傷（頭部、臀部
    、右足）、疑似胸椎第八至第十節壓迫性骨折等傷害等情，
    業據其提出國立臺灣大學醫學院附設醫院出具之診斷證明書
    為證（卷第71頁）。而被告前揭過失行為，前經臺北地檢署
    檢察官以110年度調偵字第210號提起公訴，經本院111年度
    審交簡字第52號刑事判決認被告犯汽車駕駛人，行經行人穿
    越道不依規定讓行人優先通行，過失傷害罪，處有期徒刑2
    月，如易科罰金，以1,000元折算1日，緩刑2年確定等情，
    有上開刑事判決在卷可稽（卷第11-15頁），並調取該刑事
    卷查核無訛，且為被告所不爭執，堪信為真實。
(二)按因故意或過失不法侵害他人之權利者，負損害賠償責任；
    不法侵害他人之身體或健康者，對於被害人因此喪失或減少
    勞動能力，或增加生活上之需要時，應負損害賠償責任；不
    法侵害他人之身體、健康、名譽、自由、信用、隱私、貞操
    ，或不法侵害其他人格法益而情節重大者，被害人雖非財產
    上之損害，亦得請求賠償相當之金額，民法第184條第1項前
    段、第193條第1項、第195條第1項前段，分別定有明文。又
    按不法侵害他人之人格權，被害人受有非財產上損害，請求
    加害人賠償相當金額之慰撫金時，法院對於慰撫金之量定，
    應斟酌實際加害情形、所造成之影響、被害人痛苦之程度、
    兩造之身分地位、經濟情形及其他各種狀況，以核定相當之
    數額（最高法院47年台上字第1221號、51年台上字第223號
    判決要旨參照）。本件原告因被告過失傷害而受有損害，核
    諸前揭規定，被告應負賠償責任，茲就原告之各項請求，分
    述如下：
　1.醫療費用：原告主張因本件事故於台大醫院就診，支出醫療
    費用1,427元，有急診醫療費用收據在卷（卷第73頁），且
    為被告所不爭執，堪信為真實，應予准許。
　2.營養品及藥品費用：原告主張因本件事故傷害在家休養，購
    買營養品及藥品等共46,860元，固提出收據18紙為據（卷第
    75-91、99頁），惟參諸台大醫院診斷證明書，醫囑記載原
    告於110年5月5日21時7分至該院急診，經診斷及治療後，於
    同日23時16分離院，宜於門診追蹤治療等語，而原告並未再
    回門診追蹤治療，其自行購買上開收據所列之物品，並無證
    據證明為就上開傷害之醫療所必需，即與原告所受傷害間並
    無因果關係存在，此部分請求，礙難准許。
　3.看護費用：原告因本件事故固受有多處鈍傷（頭部、臀部、
    右足）、疑似胸椎第八至第十節壓迫性骨折等傷害，然上開
    台大醫院診斷證明書之醫囑建議僅稱宜於門診追蹤治療，足
    見其傷勢並無由專人照顧之必要，原告請求看護費用54,000
    元，應屬無據。
　4.不能工作期間薪資：原告主張因本件事故休養而留職停薪1
    年7月，受有不能工作之損失云云。然核上開醫囑，並無不
    宜工作需在家休養之建議，則原告主張受有不能工作之薪資
    損失云云，為無理由，應予駁回。
　5.慰撫金：原告主張其受有精神損失，未具體說明其金額，但
    稱連同前開損失，扣除被告於刑事案件已賠償之100,000元
    後，共請求260,000元等語，查原告因被告前揭過失傷害行
    為，受有多處鈍傷（頭部、臀部、右足）、疑似胸椎第八至
    第十節壓迫性骨折等傷害，其受有精神上痛苦，應為社會生
    活一般人之正常感受，依民法第195條第1項前段規定，原告
    自得請求被告賠償非財產上之損害。斟酌原告之傷勢、所受
    精神上痛苦之程度、自陳每月收入原約有35,000元至40,000
    元間，及被告於刑事案件審理中自陳商專畢業之學歷，從事
    人力仲介工作，每月收入約40,000元之經濟狀況等一切情狀
    ，認原告請求精神慰撫金應以80,000元為適當。
　6.綜上，原告因本件交通事故所受之損害共81,427元（計算式
    ：1,427＋80,000＝81,427）。
(三)按刑事判決為緩刑之宣告，斟酌情形命犯罪行為人向被害人
    為給付，其性質為財產或非財產上之損害賠償，此觀刑法第
    74條第2項第3款規定即明，倘加害人就該刑事判決所命已為
    給付，則於因其犯罪事實受損害賠償之請求時，自應予扣除
    （最高法院103年度台上字第50號判決要旨參照）。查兩造
    於上開過失傷害刑事案件審理時，已合意由被告給付原告10
    0,000元(含強制汽車責任險），於111年4月5日、5月5日各
    給付50,000元，刑事附帶民事損害賠償移送民事庭，將來判
    決金額若高於100,000元，被告可就上開合意之100,000元主
    張抵銷，如民事判決勝訴理由，如已將100,000元扣除，被
    告不得主張抵銷，如民事判決勝訴金額低於100,000元，被
    告就低於100,000元之差額，不得請求返還。被告如有依約
    給付100,000元，原告同意法院給予被告無條件緩刑。而被
    告已給付原告100,000元等情，有110年度審交易字第778號
    準備程序筆錄、本院公務電話紀錄可查，並經調取刑事卷查
    明無訛，揆諸前揭判決要旨，被告依緩刑條件所為給付，其
    性質既屬損害賠償，自應於本件原告得向被告請求之損害賠
    償數額予以扣抵，而原告得請求被告賠償之金額共計81,427
    元，已詳如前述，則以上開100,000元扣抵後，原告已無可
    得請求之金額。
四、綜上所述，原告依侵權行為損害賠償之法律關係，請求被告
    給付原告260,000元，及自起訴狀繕本送達翌日起至清償日
    止，按年息5%計算之利息，為無理由，應予駁回。
五、本件事證已臻明確，兩造其餘攻擊防禦方法核與本件判決結
    果不生影響，爰不一一論述，併此敘明。
六、本件係刑事附帶民事訴訟，而由本院刑事庭移送民事庭者，
    依刑事訴訟法第504條第2項之規定，免納裁判費，且至本件
    言詞辯論終結時，亦未發生其他訴訟費用，故無從確定訴訟
    費用之數額。惟依法仍應依民事訴訟法第78條規定，諭知訴
    訟費用之負擔，以備將來如有訴訟費用發生時，得以確定其
    數額，併予敘明。
中　　華　　民　　國　　111 　年　　11　　月　　30　　日
　　　　　　　　　臺灣臺北地方法院臺北簡易庭
　　　　　　　　　　　　　　　法　官　蔡玉雪
以上為正本係照原本作成。
如不服本判決，應於判決送達後20日內向本庭提出上訴狀，並按
他造當事人之人數附繕本；如委任律師提起上訴者，應一併繳納
上訴審裁判費。
中　　華　　民　　國　　111 　年　　11　　月　　30　　日
　　　　　　　　　　　　　　　書記官　陳黎諭